【裁判字號】    97,審訴,1319
【裁判日期】    970731
【裁判案由】    毒品危害防制條例
【裁判全文】
臺灣桃園地方法院刑事判決            97年度審訴字第1319號
公  訴  人  臺灣桃園地方法院檢察署檢察官
被      告  甲○○
上列被告因違反毒品危害防制條例案件，經檢察官提起公訴（97
年度毒偵字第2023號），被告於本院準備程序進行中，就被訴事
實為有罪之陳述，經本院告知簡式審判程序意旨，並聽取公訴人
及被告之意見後，本院合議庭裁定改依簡式審判程序審理，茲判
決如下：
    主  文
甲○○施用第一級毒品，累犯，處有期徒刑拾月。
    事  實
一、甲○○前於民國86年間違犯肅清煙毒條例之吸食施打罪，經
    本院以86年度訴字第1619裁定送觀察、勒戒，因認有繼續施
    用毒品傾向，經本院以86年度訴字第1619號裁定令入戒治處
    所施以強制戒治，嗣經本院以87年度毒聲字第3000號裁定停
    止戒治併付保護管束出所，復經本院以88年度毒聲字第1349
    號裁定撤銷停止戒治，於88年11月15日再入戒治處所，又經
    本院以89年度毒聲字第2244號裁定停止戒治併付保護管束而
    於89年4 月18日出所，並於89年6 月11日保護管束期滿執行
    完畢，並經本院以86年度訴字第1619號判決免刑確定；復於
    90年間因施用毒品案件，經本院以90年度毒聲字第3676號裁
    定令入戒治處所施以強制戒治，嗣經本院以91年度毒聲字第
    3022號裁定停止戒治併付保護管束而於91年11月6 日出所，
    復經本院以92年度毒聲字第332 號裁定撤銷停止戒治，惟於
    93年1 月9 日毒品危害防制條例修正施行而未再入所執行，
    該次施用毒品案件並經本院以91年度訴字第747 號判決判處
    有期徒刑9 月、8 月，應執行有期徒刑1 年4 月確定；再於
    92年間因施用毒品案件，經本院以93年度壢簡字第198 號判
    決判處有期徒刑4 月確定，與上開應執行刑有期徒刑1 年4
    月接續執行，於93年11月5 日假釋出監，所餘期間併付保護
    管束，迄94年2 月13日縮刑期滿假釋未經撤銷而未執行之刑
    ，以已執行完畢論（於本案構成累犯）。詎仍不知悔改，復
    基於施用第一級毒品海洛因之犯意，於97年4 月11日晚間11
    時許，在桃園縣平鎮市○○路54號住處內施用第一級毒品海
    洛因1 次。嗣於97年4 月12日下午2 時許，在桃園縣中壢市
    ○○街與協同街口為警查獲。
二、案經桃園縣政府警察局移送臺灣桃園地方法院檢察署檢察官
    偵查起訴。
    理  由
一、上揭犯罪事實，業據被告於警詢及本院審理時均坦承不諱，
    而員警查獲被告後所採集之尿液檢體，經送請台灣檢驗科技
    股份有限公司以酵素免疫分析法初步檢驗，再佐以氣相層析
    質譜儀分析法確認檢驗結果確呈嗎啡陽性反應，此有桃園縣
    政府警察被採尿人尿液暨毒品真實姓名與編號對照表、台灣
    檢驗科技股份有限公司濫用藥物檢驗報告各1 紙附卷可稽，
    而以氣相層析質譜儀作藥物及其代謝產物之定性及定量分析
    ，幾乎不會有偽陽性反應產生，為毒品檢驗學之常規，亦為
    本院辦理相關違反毒品危害防制條例案件所知悉，上開檢驗
    結果當足以認定為真實。再者，初次吸食或施打煙毒及麻醉
    藥品者，經人體代謝作用於8 時之內，即有約百分之80 之
    量排出，24小時之後，續有約剩餘量百分之90再排出，72
    小時之後仍有殘餘微量排出，吸食或施打者個人體質不同，
    其排出時間亦會有所差異，尤其成癮者（抗藥性強）其於吸
    食後120 小時內所採之尿液，配合較具公信力之儀器（如氣
    相質譜儀），仍可能被檢測出（憲兵司令部80年鑑驗字第
    4487號函意旨參照）。是以，被告前開所採尿液經檢驗後，
    既呈鴉片類（包括嗎啡、可待因）陽性反應，則被告至少應
    有於97年4 月12日下午3 時28分許為警採尿時起回溯120 小
    時期間內某時，施用海洛因1 次之犯行。從而，本件被告自
    白其於為警查獲前之97年4 月11日晚間11時許有施用第一級
    毒品海洛因1 次之行為，合於上開科學事證，足認被告前揭
    不利於己之任意性自白與事實相符，堪以採信。又被告前於
    86年間違犯肅清煙毒條例之吸食施打罪，經本院以86年度訴
    字第1619裁定送觀察、勒戒，因認有繼續施用毒品傾向，經
    本院以86年度訴字第1619號裁定令入戒治處所施以強制戒治
    ，嗣經本院以87年度毒聲字第3000號裁定停止戒治併付保護
    管束出所，復經本院以88年度毒聲字第1349號裁定撤銷停止
    戒治，於88年11月15日再入戒治處所，又經本院以89年度毒
    聲字第2244號裁定停止戒治併付保護管束而於89年4 月18
    日出所，並於89年6 月11日保護管束期滿執行完畢，並經本
    院以86年度訴字第1619號判決免刑確定；復於90年間因施用
    毒品案件，經本院以90年度毒聲字第3676號裁定令入戒治處
    所施以強制戒治，嗣經本院以91年度毒聲字第3022號裁定停
    止戒治併付保護管束而於91年11月6 日出所，復經本院以92
    年度毒聲字第332 號裁定撤銷停止戒治，惟於93年1 月9 日
    毒品危害防制條例修正施行而未再入所執行，該次施用毒品
    案件並經本院以91年度訴字第747 號判決判處有期徒刑9 月
    、8 月，應執行有期徒刑1 年4 月確定；再於92年間因施用
    毒品案件，經本院以93年度壢簡字第198 號判決判處有期徒
    刑4 月確定等情，有臺灣高等法院被告前案紀錄表附卷可稽
    ，則本件施用毒品犯行係非屬「初犯」或「5 年後再犯」之
    情形，自應逕予以論罪科刑。綜上，本件事證明確，被告犯
    行洵堪認定，應依法論科。
二、核被告所為，係犯毒品危害防制條例第10條第1 項之施用第
    一級毒品罪。被告施用第一級毒品前非法持有第一級毒品之
    低度行為，為施用之高度行為所吸收，不另論罪。又被告有
    事實欄所載之犯罪及科刑執行情形，有臺灣高等法院被告前
    案紀錄表足憑，其於5 年內再犯本案有期徒刑以上之罪，為
    累犯，應依法加重其刑。爰審酌被告前因施用毒品案件，業
    經勒戒、戒治及刑之執行，仍未能自新、戒斷毒癮，而再施
    用足以導致人體機能發生依賴性、成癮性及抗藥性等障礙之
    第一級毒品，戕害自身健康，漠視法令禁制，惟犯後坦承犯
    行，暨其犯罪動機、手段、施用毒品之次數等一切情狀，量
    處如主文所示之刑。至扣案之內有白色粉末殘餘之塑膠袋1
    個，經初步鑑驗結果，呈安非他命反應，有桃園縣政府警察
    局查獲毒品危害防制條例「毒品」初步鑑驗報告單1 紙附卷
    足憑，是該扣案之物與本案無關，爰不予宣告沒收。
據上論斷，應依刑事訴訟法第273 條之1 第1 項、第299 條第1
項前段，毒品危害防制條例第10條第1 項，刑法第11條、第47條
第1 項，判決如主文。
本案經檢察官黃珮如到庭執行職務。
中    華    民    國    97    年    7    月     31    日
                  刑事庭  法  官  江振義
以上正本證明與原本無異。
如不服本判決，應於判決送達後10日內向本院提出上訴狀（應附
繕本），其未敘述上訴理由者，應於上訴期間屆滿後20日內補提
理由書狀於本院，上訴於臺灣高等法院。
                          書記官  林韡婷
中    華    民    國    97    年    7     月    31    日
附論罪科刑依據之法條：
毒品危害防制條例第10條
施用第一級毒品者，處 6 月以上 5 年以下有期徒刑。
施用第二級毒品者，處3 年以下有期徒刑。


司法院資訊處製作；財團法人民間司法改革基金會備份。
